臺灣高等法院民事裁定
109年度重勞上字第43號
上  訴  人  李岱殷    送達處所：臺北市士林劍潭○○○000  ○○
                                ○
訴訟代理人  蘇家宏律師
            林正椈律師
            沈俊豪律師
上列上訴人因與被上訴人富邦金融控股股份有限公司間確認僱傭
關係存在等事件，對於中華民國110年2月23日本院109年度重勞
上字第43號判決提起上訴，本院裁定如下：
    主    文
本件上訴利益為新臺幣壹仟捌佰萬元，上訴人應於本裁定正本送
達後七日內，補繳第三審裁判費新臺幣肆萬零壹佰伍拾元。
    理    由
一、按民事訴訟法第77條之1第2項規定核定訴訟標的價額，應由
    法院依職權核定，並以起訴時之交易價額或原告就訴訟標的
    所有之利益為準，所謂原告就訴訟標的所有之利益，因原告
    提起之訴訟類別，分別依同法第77條之4至第77條之11計之
    。是第一審法院按起訴時之交易價額或原告就訴訟標的之利
    益核定後，即發生恆定之效果，縱令該價額於訴訟進行中發
    生變動，仍應以原核定之價額為準，不得再行變更，此於第
    二、三審甚至再審法院核定訴訟標的價額亦無不同。至於勞
    動事件法施行細則第2條第1項第3款規定裁判費之徵收，依
    起訴、聲請、上訴或抗告時之法律定之，係指勞動事件法第
    12條、第13條關於勞工或工會起訴、上訴、抗告或聲請強制
    執行時，暫免徵收部分裁判費之規定，此與訴訟標的價額之
    核定係屬二事。職是，於勞動事件法施行前已繫屬之因定期
    給付涉訟之勞動事件，勞動事件法第11條雖規定其訴訟標的
    價額，於權利存續期間未確定時，推定最長以5年計算，異
    於民事訴訟法第77條之10最長以10年計算之規定，依上說明
    ，法院仍應按起訴時之規定，核定其訴訟標的價額（參照最
    高法院110年台抗字第168號裁定意旨）。次按以一訴主張數
    項標的者，其訴訟標的價額合併計算之。但所主張之數項標
    的互相競合或應為選擇者，其訴訟標的價額，應依其中價額
    最高者定之。因定期給付或定期收益涉訟，以權利存續期間
    之收入總數為準，期間未確定時，應推定其存在期間，但其
    期間超過10年者，以10年計算。民事訴訟法第77條之2第1項
    、第77條之10分別定有明文。而請求確認僱傭關係存在及給
    付薪資，雖為不同訴訟標的，惟自經濟上觀之，其訴訟目的
    一致，不超出終局標的範圍，訴訟標的之價額，應擇其中價
    額較高者定之（參照最高法院109年度台抗字第1232號裁定
    意旨）。又按因確認僱傭關係或給付工資涉訟，勞工起訴或
    上訴，暫免徵收裁判費3分之2；勞動事件法施行前已繫屬於
    法院之勞動事件尚未終結者，其裁判費之徵收，依起訴、聲
    請、上訴或抗告時之法律定之；前項事件，於勞動事件法施
    行後終結，經上訴或抗告者，適用勞動事件法之規定，勞動
    事件法第12條、同法施行細則第2條第1項第3款、第2項亦著
    有規定。再按向第二審或第三審法院上訴，依第77條之13及
    第77條之14規定，加徵裁判費10分之5，民事訴訟法第77條
    之16第1項前段定有明文。依民事訴訟法第481條準用第442
    條第2項前段之規定，提起第三審上訴，如上訴不合程式或
    有其他不合法之情形而可以補正者，原第二審法院應定期間
    命其補正，如不於期間內補正，應以裁定駁回之。
二、本件上訴人不服本院判決，提起上訴，僅繳納部分第三審裁
    判費。查，本件上訴人於民國109年1月1日勞動事件法施行
    前起訴，於該法施行後之110年3月26日對本院109年度重勞
    上字第43號判決提起第三審上訴，聲明求為㈠確認兩造間僱
    傭關係存在；㈡命被上訴人自107年11月8日起至准許伊復職
    日止，按月於每月15日給付伊新臺幣（下同）15萬元本息。
    上訴人前開請求，雖為不同訴訟標的，惟自經濟上觀之，其
    訴訟目的一致，不超出終局標的範圍，訴訟標的之價額，應
    擇其中價額較高者定之。上訴人為59年1月6日生，於107年1
    1月8日時為48歲（見調字卷第16頁），至勞動基準法第54條
    第1項第1款規定強制退休年齡65歲尚有17年，已超過10年，
    依民事訴訟法第77條之10規定，應以10年計算，本件上訴之
    訴訟標的價額核定為1800萬元（計算式：15萬元×12月×10年
    ＝1800萬元），應徵第三審裁判費25萬5600元，依勞動事件
    法第12條規定，暫免徵收裁判費3分之2，故應先徵收8萬520
    0元(計算式：25萬5600元×1/3＝8萬5200元)。上訴人已繳納4
    萬5050元，尚有4萬150元未據上訴人繳納。茲命上訴人於本
    裁定正本送達後7日內如數補繳，逾期未補正，即認其上訴
    不合法，以裁定駁回其上訴。
三、爰裁定如主文。　
中　　華　　民　　國　　110 　年　　5 　　月　　31　　日
              勞動法庭
                  審判長法  官  胡宏文
                        法  官  陳筱蓉
                        法  官  陳心婷
正本係照原本作成。
核定訴訟標的價額部分，如不服裁定得於收受送達後10日內向本
院提出抗告狀，並繳納抗告費新臺幣1千元。
其餘不得抗告。
中　　華　　民　　國　　110 　年　　5 　　月　　31　　日

                        書記官 黃麒倫